【裁判字號】    91,易,2982
【裁判日期】    920124
【裁判案由】    傷害等
【裁判全文】
臺灣臺中地方法院刑事判決                        九十一年度易字第二九八二號
    公  訴  人  臺灣臺中地方法院檢察署檢察官
    被      告  甲○○  女三十.
                乙○○  男四十.
右列被告因傷害等案件，經檢察官提起公訴（九十一年度偵字第六八三五號），本院
判決如左：
    主  文
甲○○以強暴脅迫妨害人行使權利，累犯，處有期徒刑伍月，如易科罰金，以參佰元
折算壹日。
乙○○毀棄如附表所示他人之物品，足以生損害於他人，處拘役參拾日，如易科罰金
，以參佰元折算壹日；又傷害人之身體，處拘役貳拾日，如易科罰金，以參佰元折算
壹日；應執行拘役肆拾伍日，如易科罰金，以參佰元折算壹日。
    事  實
一、甲○○前曾於民國（以下同）八十七年間，因傷害罪，經本院於八十七年六月十
    七日，以八十七年度易字第一一七五號判處有期徒刑五月，並經臺灣高等法院臺
    中分院於八十七年八月二十五日，以八十七年度上易字第二三五八號駁回上訴而
    確定，於八十七年十月六日易科罰金而執行完畢，猶未知悔改；又於九十一年三
    月十二日下午五時許，駕駛車牌號碼Ａ四─四五０七號自用小客車（登記為丙○
    ○所有，由甲○○使用，後再申請變更為五Ｒ─二四七二號），行經臺中市○區
    ○○街一二五號前，見乙○○之妻陳美玲攜同其子陳駿逸、陳駿迪、案外人陳美
    玉攜同其女陳依婷、陳佩瑩、案外人蔡屘娘攜同其女高卲琦，在上址馬路上騎乘
    腳踏車嘻戲，即嚇令上開人員不得在該址嘻戲，並駕駛前開自用小客車在前開馬
    路上急駛，致上開人員發生尖叫，乙○○聽聞小孩子尖叫聲後，隨即自臺中市○
    區○○街一二五號住處內外出查看，甲○○繼以前開自用小客車衝撞乙○○住處
    前之外牆，並停放在乙○○住處大門口前，不讓乙○○外出，以前開自用小客車
    衝撞乙○○住處外牆及將前開自用小客車停放在乙○○住處大門口之強暴脅迫方
    式，以妨害乙○○出入住處之權利；嗣乙○○基於毀損之犯意，自路旁拾起非其
    所有之木棍一支，以該木棍為工具，敲擊甲○○所使用上開自用小客車之前、後
    擋風玻璃，致令該自用小客車上之前、後擋風玻璃破裂毀損，不堪使用，足以生
    損害於甲○○；再另行起意，基於傷害犯意，以該木棍為工具，自甲○○所駕駛
    前開自用小客車駕駛前方車窗部位伸入，毆打甲○○，致甲○○受有右前臂及右
    腰挫傷之傷害。
二、案經乙○○、甲○○二人分別訴由臺中市警察局第三分局報請臺灣臺中地方法院
    檢察署檢察官偵查起訴。
    理  由
一、訊據被告乙○○對於右揭時地自路旁拾起木棍一支毀損被告甲○○所有前開自用
    小客車前、後擋風玻璃之事實自白不諱，對於傷害被告甲○○之事實部分則矢口
    否認，辯稱：並未持木棍出手毆打甲○○等云云；訊據被告甲○○對於右揭妨害
    自由之事實矢口否認，辯稱：當天是乙○○站在路邊，伊是在右邊駕駛，乙○○
    站在左邊，木棍是乙○○從家裡拿出來的，不是路邊拿的，乙○○打破我的車窗
    後，我不讓他離開，才去撞他、我不想讓他跑回家等云云；惟查：
    (1)：被告甲○○於前述時地即九十一年三月十二日下午五時許，駕駛前開自用小
    客車，在臺中市○區○○街一二五號前行駛，該時適有被告乙○○之妻陳美玲攜
    同其子陳駿逸、陳駿迪、案外人陳美玉攜同其女陳依婷、陳佩瑩、案外人蔡屘娘
    攜同其女高卲琦，在上址馬路上騎乘腳踏車嘻戲，被告甲○○即嚇令上開人員不
    得在該址嘻戲，並駕駛前開自用小客車在前開馬路上急駛，致上開人員發生尖叫
    ，被告乙○○聽聞小孩子尖叫聲後，隨即自住處內外出查看，被告甲○○繼以上
    開自用小客車衝撞被告乙○○住處外牆多次，再將該自用小客車停放於被告乙○
    ○住處大門外，不讓被告乙○○外出一節，除已據被告乙○○分別於警訊及偵審
    中所指述屬實外，核與證人陳美玲、蔡屘娘二人分別於本院審理中證述：「當時
    是小孩子放學，有六個小孩子在騎腳踏車，我門看見甲○○，她就叫小孩子不要
    在那裡，拿高爾夫球桿要打人，她開車在附近繞，我們在人行道上，小孩有尖叫
    聲，乙○○出來，甲○○就開車衝向門口，乙○○後來才把她的車子玻璃打破。
    」、「甲○○的車子停在那裡（指臺中市○區○○街一二五號被告乙○○住處門
    口）沒有動，報警後她才移到旁邊。」等情之符，而證人蔡屘娘與被告甲○○並
    不認識，證人陳美玲雖與被告乙○○間為夫妻關係，惟與被告甲○○間並無怨隙
    ，證人蔡屘娘、陳美玲二人之上開證言內容，自無不可採信之處；則被告甲○○
    有於前開時地，駕駛前開自用小客車，因見證人陳美玲、蔡屘娘、案外人陳美玉
    等人攜同子女，騎乘腳踏車時，嚇令該等人員不得在該址嘻戲，致證人陳美玲、
    蔡屘娘、陳美玉等人所攜同之子女發生尖叫，被告乙○○聽聞後外出查看之情堪
    信為真。
    (2)：又依前揭(1)之內容及證人陳美玲、蔡屘娘二人之證言內容；被告甲○○於見
    被告乙○○於前開時地自住處外出後，即駕駛前開自用小客車連續多次衝撞被告
    乙○○住處外牆大門，並將該自用小客停放於被告乙○○住處外牆大門口，不讓
    被告乙○○自住處外出一節已如前述；而依一般客觀情況觀之，於第三人在場時
    ，以行駛中自用小客車衝撞他人住處外牆，當具有相當之危險性，嗣再將該自用
    小客車停放於甫受衝撞後之外牆大門口，將該外牆大門口予以堵住，自與強暴脅
    迫之要件相當，而被告甲○○上述駕駛前開自用小客車連續衝撞被告乙○○住處
    外牆，再將車輛擋於該大門口，以妨害被告乙○○進出自家大門之權利之情堪為
    認定。
    (3)：１：再就被告乙○○毀損被告甲○○前開自用小客車前、後擋風玻璃，致令
    不堪使用之部分，已據被告乙○○分別於偵查暨本院審理中自承屬實，核與被告
    甲○○指訴之情節相符；雖被告乙○○矢口否認有何傷害被告甲○○犯行、及毀
    損被告甲○○前開自用小客車前、後擋風玻璃，係為排除現在不法之侵害等云云
    ；然被告乙○○於被告甲○○駕駛前開自用小客車衝撞伊住家外牆，並將該車輛
    停放在該址大門後，被告乙○○始自路旁拾起非其所有之木棍一支，以該木棍為
    工具，擊毀被告甲○○所駕駛自用小客車前、後擋風玻璃一節，已據被告甲○○
    分別於警訊及偵審中指訴無誤，此徵諸證人陳美玲、蔡屘娘於本院審理中證稱被
    告甲○○將所駕駛車輛停放在被告乙○○大門口，警察來後，才將車輛移開之內
    容，被告甲○○既將該被擊毀前、後擋風玻璃之自小客車停放於被告乙○○住處
    門口，至警員到場處理時始將車輛移開，被告甲○○所指其車輛於停止中，為被
    告乙○○持木棍毀損之內容堪為採信；則被告甲○○前雖有對被告乙○○施以前
    述妨害他人行使權利犯行，惟該犯行行為已施行終結，被告乙○○自亦無再以排
    除現在不法之侵害為抗辯；２：次就被告乙○○持木棍自被告甲○○所駕駛前開
    自用小客車前車窗伸入毆打被告甲○○之部分，已據被告甲○○指訴綦詳，且有
    被告甲○○提出之驗傷診段書一紙在卷為據，觀之被告甲○○所受之傷勢為右前
    臂及右腰部挫傷之傷害，亦非被告乙○○所辯稱之因該自用小客車前、後擋風玻
    璃破裂後之碎玻璃割傷所致，是被告乙○○上開所辯亦無足取；被告二人所辯均
    屬事後卸責之詞，不足採信；事證明確，被告二人犯行，均堪以認定。
二、核與被告乙○○所為，係犯刑法第二百七十七條第一項之傷罪、同法第三百五十
    四條之毀損罪；被告甲○○所為，係犯同法第三百零四條第一項之強制罪；被告
    乙○○所犯上開傷害與毀損二罪間，犯意各別，罪名不同，應分論併罰；再被告
    甲○○前曾於八十七年間，因傷害罪，經本院於八十七年六月十七日，以八十七
    年度易字第一一七五號判處有期徒刑五月，並經臺灣高等法院臺中分院於八十七
    年八月二十五日，以八十七年度上易字第二三五八號駁回上訴而確定，於八十七
    年十月六日易科罰金而執行完畢，此有臺灣臺中地方法院檢察署刑案資料查註紀
    錄表及臺灣高等法院被告全國刑案紀錄表各一紙在卷可案，其於有期徒刑之執行
    完畢，五年之內，再犯本件有期徒刑以上之罪，為累犯，應依刑法第四十七條規
    定加重其刑。爰審酌被告甲○○因細故即駕駛自用小客車衝撞他人住處，擋阻他
    人進出住處，且於犯後猶矯飾犯行，惡性重大、暨審酌被告乙○○亦因細故毀損
    他人財物，並持木棍傷人，然係為保護其子女，犯後坦承部分犯行等一切情狀，
    分別量處如主文所示之刑，被告乙○○部分，並定其應執行之刑，並均諭知其等
    易科罰金之折算標準，以示懲儆。末按未扣案之木棍一支，雖為被告乙○○持以
    供本件毀損、傷害罪使用之物，惟非屬被告乙○○所有，已據被告乙○○供承在
    卷、被告甲○○所駕駛之前開車牌號碼Ａ四─四五０九號自用小客車，係丙○○
    所有（於九十一年三月十五日中午十二時三十五分申報失竊），亦非被告甲○○
    所有，均不另為宣告沒收之，附此敘明。
據上論斷，應依刑事訴訟法第二百九十九條第一項前段，刑法第三百零四條第一項、
第三百五十四條、第二百七十七條第一項、第四十七條、第四十一條第一項前段、第
四十二條第二項、第五十一條第六款，罰金罰鍰提高標準條例第一條前段、第二條，
判決如主文。
中      華      民      國      九十二      年    一    月    二十四    日
                                    臺灣臺中地方法院刑事第六庭
                                        法  官   梁   堯   銘
右正本證明與原本無異。
如不服本判決，應於送達後十日內向本院提出上訴狀（須附繕本），上訴於臺灣高等
法院臺中分院。
                                        書記官
中      華      民      國      九十二      年    一    月    二十四    日
┌────────────────────────────────┐
│附表：                                                          │
├──────┬───────┬─────────────────┤
│  車牌號碼  │  毀 損 部 位 │       備         註              │
├──────┼───────┼─────────────────┤
│Ａ四─四五０│前、後車窗擋風│                                  │
│七號        │玻璃          │                                  │
└──────┴───────┴─────────────────┘
附錄論罪科刑法條
刑法第二百七十七條
傷害人之身體或健康者，處三年以下有期徒刑、拘役或一千元以下罰金。
犯前項之罪因而致人於死者，處無期徒或七年以上有期徒刑，致重傷者，處三年以上
十年以下有期徒刑。
刑法第三百零四條
以強暴、脅迫使人行無義務之事或妨害人行使權利者，處三年以下有期徒刑、拘役或
三百元以下罰金。
前項之未遂犯罰之。
刑法第三百五十四條
毀棄、損壞前二條以外之他人之物，或致令不堪用，足以生損害於公眾或他人者，處
二年以下有期徒刑、拘役或五百元以下罰金。


司法院資訊處製作；財團法人民間司法改革基金會備份。
